臺灣士林地方法院民事簡易判決
110年度士簡字第1076號
原      告  李宜瑾  
訴訟代理人  陳柏安  
被      告  呂承諺  


上列當事人間因被告傷害案件（110年度士簡字第107號），原告
提起刑事附帶民事訴訟請求損害賠償事件（110年度士簡附民字
第11號），經本院刑事庭裁定移送前來，於民國110年11月26日
言詞辯論終結，本院判決如下：
    主  文
被告應給付原告新臺幣參萬元，及自民國一百一十年五月二十五
日起至清償日止，按年息百分之五計算之利息。
原告其餘之訴及假執行之聲請均駁回。
本判決原告勝訴部分得假執行。但被告以新臺幣參萬元為原告預
供擔保，得免為假執行。 
    訴訟標的及理由要領
一、原告起訴主張：緣兩造為曾前男女朋友關係，被告於民國10
    9年6月30日16時至18時許間，在臺北市北投區懷德街48巷與
    東陽街交岔路口處，因故與原告發生爭執。被告竟基於傷害
    人之身體之犯意，將原告壓在停放於該處路旁汽車之車窗上
    ，持其所有之安全帽毆打原告，並以徒手抓原告之頸部，致
    原告受有頭頂、左側臉頰及頸部等處瘀腫之傷害。被告上開
    過失不法侵害原告身體權之行為，已使原告精神上產生莫大
    痛苦。為此，爰依侵權行為法律關係請求被告賠償新臺幣（
    下同）20萬元精神慰撫金等語；並聲明：被告應給付原告20
    萬元，及自起訴狀繕本送達翌日起至清償日止按年息百分之
    5計算之利息；並願供擔保請准宣告假執行。
二、被告則以：伊不否認有於109年6月30日持安全帽毆打原告，
    惟探究其起因追溯自兩造交往時，原告即不斷對伊施加精神
    上的折磨虐待，甚至肢體暴力，絕非如原告於起訴狀片面陳
    述般係受到伊單方面欺辱。事發當日伊係遭原告種種不可理
    喻之行為驚怒不已，方才忍無可忍，一時情緒失控才出手傷
    害原告，事後伊對此亦後悔不已，伊絕非窮凶惡極，毫無理
    由蓄意傷害他人之人，故原告請求之精神慰撫金，實屬過高
    ，應予酌減等語等語，資為抗辯；並聲明求為駁回原告之訴
    及假執行之聲請。
三、原告主張伊於上開時、地因細故與被告發生爭執，進而遭被
    告以安全帽毆打，並遭被告以徒手抓傷頸部，因而受有頭頂
    、左側臉頰及頸部等處瘀腫等傷害之事實，前經原告提出傷
    害刑事告訴，並經本院以110 年度士審字第107 號刑事判決
    判處被告拘役20日確定在案，業經本院調取前開案卷核閱無
    誤，故原告主張被告有上開傷害其身體之不法侵權行為此部
    分之事實，尚非無據，堪可確信。
四、按因故意或過失，不法侵害他人之權利者，負損害賠償責任
    ；不法侵害他人之不法侵害他人之身體、健康，被害人雖非
    財產上之損害，亦得請求賠償相當之金額，民法第18 4條第
    1項前段、第195條第1項前段分別定有明文。又法院對於非
    財產上損害之酌定，應斟酌雙方之身分、地位、資力與加害
    之程度及其他各種情形核定相當之數額，其金額是否相當，
    自應依實際加害情形與被害人所受之痛苦及雙方之身分、地
    位、經濟狀況等關係決定之（最高法院85年臺上字第460號
    民事裁判意旨參照）。本件原告主張被告上開傷害行為，不
    法侵害原告之身體法益之事實，堪認屬實，已如上述。本院
    審酌原告因被告之不法侵害行為所受頭頂、左側臉頰及頸部
    等處瘀腫等傷勢，尚屬輕微，暨原告大學肄業、擔任工程師
    、家庭經濟狀況小康；而被告大學休學中，擔任資安研究員
    、家庭經濟狀況小康等情，兼衡雙方當事人身份、地位及經
    濟能力、加害程度及原告所受損害等一切情狀後，認原告請
    求被告賠償精神慰撫金20萬元，尚屬過高，認為原告請求精
    神上之損害賠償以3萬元為適當，逾此範圍之請求，即非有
    據。
四、從而，本件原告依侵權行為法律關係，於訴請被告給付3萬
    元，及自起訴狀繕本送達翌日（即110年5月25日）起至清償
    日止按年息百分之5計算之利息範圍內，為有理由，應予准
    許，逾此範圍之請求，為無理由，應予駁回。原告之訴駁回
    部分，其假執行之聲請即失所附麗，應併駁回，併此敘明。
五、本件原告勝訴部分係就民事訴訟法第427 條第1 項適用簡易
    程序所為被告敗訴之判決，依民事訴訟法第389 條第1 項第
    3 款規定，應依職權宣告假執行。又被告陳明願供擔保請准
    宣告免為假執行，核無不合，爰酌定相當之擔保金額准許之
    。 
六、本件係刑事附帶民事訴訟，由刑事合議庭裁定移送本庭之事
    件，依刑事訴訟法第504條第2項之規定，免納裁判費，故本
    件無應確定之訴訟費用額。 
中    華    民    國   110    年    11     月   30   日
                  士林簡易庭法  官  張明儀
以上正本係照原本作成。
如不服本判決，應於送達後20日內，向本院提出上訴狀並表明上
訴理由，如於本判決宣示後送達前提起上訴者，應於判決送達後
20日內補提上訴理由書（須附繕本）。
中    華    民    國   110    年    11     月   30    日
                            書記官  劉彥婷